Minutes et répertoires du notaire Louis Narcisse THIERRION, 28 juin 1773 - 25 janvier 1781 (étude XV)
Archives nationales
- Répertoire(s) de Louis Narcisse THIERRION, 28 juin 1773 - 31 janvier 1781; MC/RE/XV/11
  - Répertoire. 1773, 28 juin - 1781, 31 janvier, 28 juin 1773 - 31 janvier 1781; MC/RE/XV/11
    - Contrat de mariage entre le sieur Deforges et la demoiselle Motte, 20 novembre 1780
      contrat de mariage; Deforges (sieur); Motte (demoiselle)
    - Contrat de mariage entre le sieur Bertault et la demoiselle Riqueux, 29 novembre 1780
      contrat de mariage; Bertault (sieur); Riqueux (demoiselle)
    - Testament de la dame Brunel, 3 décembre 1780
      testament; Brunel (dame)
    - Testament déposé par la demoiselle Audiger, 18 décembre 1780
      testament; dépôt de pièces; Audiger (demoiselle)
    - Notoriété rectifiant les noms de la veuve Quénel, 16 janvier 1781
      notoriété; Quenel (veuve)
    - Contrat de mariage entre le sieur Ramus et la demoiselle Focquet, 16 janvier 1781
      contrat de mariage; Ramus (sieur); Focquet (demoiselle)
    - Compte d'exécution testamentaire de la succession du sieur Bource, 17 janvier 1781
      compte d'exécution testamentaire; Bource (sieur)
    - Inventaire après décès de la veuve Viellard, 18 janvier 1781
      Inventaires après décès de 1781 (1797 actes), par Thierry Boudignon, v. 1995 (base de données migrée: voir contexte dans le Plan d’orientation général - Notaires de Paris, guides thématiques du Minutier).
      inventaire après décès; Viellard (veuve)
    - Notoriété après le décès du sieur Chevalier, 18 janvier 1781
      notoriété; Chevalier (sieur)
    - Contrat de mariage entre le sieur Lelarge et la demoiselle Gervais, 20 janvier 1781
      contrat de mariage; Lelarge (sieur); Gervais (demoiselle)
    - Contrat de mariage entre le sieur Bou et la demoiselle Masset, 22 janvier 1781
      contrat de mariage; Bou (sieur); Masset (demoiselle)
    - Inventaire après décès de Dhesle, 23 janvier 1781
      inventaire après décès; Dhesle
    - Inventaire après décès de monsieur Dhesle, 23 janvier 1781
      inventaire après décès; Dhesle (monsieur)
    - Contrat de mariage entre le sieur Ba et la demoiselle Dufresne, 31 janvier 1781
      contrat de mariage; Ba (sieur); Dufresne (demoiselle)
    - Inventaire après décès de la veuve Pascal, 21 février 1781
      inventaire après décès; Pascal (veuve)
    - Inventaire après décès de Charles Voisin, 12 mars 1781
      inventaire après décès; Voisin, Charles
    - Inventaire après décès de la veuve Droit, 16 mars 1781
      inventaire après décès; Droit (veuve)
    - Inventaire après décès de l'épouse Lusan, 24 mars 1781
      inventaire après décès; Lusan,
    - Inventaire après décès de l'épouse Lefevre, 3 avril 1781
      inventaire après décès; Lefevre,
    - Inventaire après décès de Bacouilliart, 5 avril 1781
      inventaire après décès; Bacouilliart
    - Inventaire après décès de Gerin, 20 avril 1781
      inventaire après décès; Gerin
    - Inventaire après décès de l'épouse Nicolas, 23 avril 1781
      inventaire après décès; Nicolas (épouse)
    - Inventaire après décès de Leclerc, 28 avril 1781
      inventaire après décès; Leclerc
    - Inventaire après décès de Plistat abbé Plistat, 1er mai 1781
      inventaire après décès; Plistat; abbé
    - Inventaire après décès de la veuve Canivet, 4 mai 1781
      inventaire après décès; Canivet
    - Inventaire après décès de l'épouse Mainede ditMenesse, 15 mai 1781
      inventaire après décès; Mainede dit Menesse (épouse)
    - Inventaire après décès de Jamot, 15 juin 1781
      inventaire après décès; Jamot
    - Inventaire après décès de l'épouse Mitoire, 22 juin 1781
      inventaire après décès; Mitoire,
    - Inventaire après décès de la demoiselle Chollet, 22 juin 1781
      inventaire après décès; Chollet (demoiselle)
    - Inventaire après décès de l'épouse Chabault, 6 juillet 1781
      inventaire après décès; Chabault (épouse)